臺灣苗栗地方法院刑事判決　　　　　　　100年度訴字第654號
公　訴　人　臺灣苗栗地方法院檢察署檢察官
被　　　告　鄧家新
　　　　　　陳奕陵
上列 2　人
共　　　同
指定辯護人　蕭智元律師
上列被告等因違反毒品危害防制條例案件，經檢察官提起公訴（
100 年度偵字第3458號），本院判決如下：
    主  文
鄧家新犯如附表宣告刑欄所示之罪，各處如附表宣告刑欄所示之
刑，如附表宣告沒收欄所示之物均沒收。應執行有期徒刑年；
扣案如附表宣告沒收欄所示之物均沒收，附表編號1 至5(3)販賣
毒品所得新臺幣伍仟佰元沒收，如全部或一部不能沒收時，以
其財產抵償之；附表編號5(4)販賣毒品所得新臺幣伍佰元與陳奕
陵連帶沒收，如全部或一部不能沒收時，以其與陳奕陵之財產連
帶抵償之。
陳奕陵共同販賣第三級毒品，處有期徒刑壹年月，緩刑年，
並應於判決確定後個月內向公庫支付新臺幣萬元。扣案如附
表宣告沒收欄所示之物均沒收。販賣毒品所得新臺幣伍佰元應與
鄧家新連帶沒收，如全部或一部不能沒收時，以其與鄧家新之財
產連帶抵償之。
    事  實
一、鄧家新以其父所贈與之門號：0000000000號行動電話，做為
    與買家聯絡之途徑，而分別於附表所示之時間、地點，販賣
    第三級毒品愷他命予附表販賣對象欄所示之人，並分別獲取
    如附表犯罪所得欄所示之所得。而鄧家新於附表編號5 （4
    ）之犯行，陳奕陵明知係為鄧家新送貨，仍與鄧家新共同基
    於販賣第三級毒品愷他命之犯意聯絡，由陳奕陵到場販賣並
    交付愷他命1 小包予羅世杰，羅世杰亦當場交付購買愷他命
    之貨款新臺幣（下同）500 元予陳奕陵。嗣苗栗縣警察局發
    現鄧家新涉嫌販賣毒品，乃持本院法官所簽發之搜索票，於
    民國（下同）100 年5 月31日清晨6 時30分許，至鄧家新位
    於苗栗縣苗栗市○○里○○鄰○○街27巷2 號住處搜索，於2
    樓房內沙發椅下，查獲鄧家新所有用於販賣第三級毒品愷他
    命所用之電子磅秤1 個、分裝湯匙1 支、吸管刮勺1 支、分
    裝盤（磨粉K 盤）1 個、分裝袋2 大包、卡片1 片及含有門
    號：0000000000號SIM 卡之SONY ERICSSON 手機一支等物。
二、案經苗栗縣警察局移送臺灣苗栗地方法院檢察署檢察官偵查
    起訴。
    理  由
壹、證據能力之判斷：
一、按有事實足認被告或犯罪嫌疑人有最輕本刑為3 年以上有期
    徒刑之罪嫌，並危害國家安全或社會秩序情節重大，而有相
    當理由可信其通訊內容與本案有關，且不能或難以其他方法
    蒐集或調查證據者，得發通訊監察書。通訊監察書，偵查中
    由檢察官依司法警察機關聲請或依職權以書面記載第11條之
    事項，並敘明理由、檢附相關文件，聲請該管法院核發，通
    訊保障及監察法第5 條第1 項第1 款、第2 項定有明文。本
    案被告鄧家新所有之門號：0000000000號行動電話，係經本
    院法官核准通訊監察在案，此有詳載聲監案號、案由、監察
    電話及對象等之本院100 年度聲監字第141 、175 號通訊監
    察書及譯文紀錄等在卷可參，核係依法所為之監聽，尚無不
    法取證情事。又按通訊監察錄音之譯文，僅屬依據監聽錄音
    結果予以翻譯之文字，固具文書證據之外觀，但實際上仍應
    認監聽所得之錄音帶或光碟，始屬調查犯罪所得之證物；刑
    事訴訟法第165 條之1 第2 項所稱之證物，如其蒐證程序合
    法，並經合法調查，自具證據能力。因此檢察官如提出通訊
    監察錄音之譯文為其證據方法，實乃以其監聽所得之錄音帶
    或光碟，為調查犯罪所得之證物，法院本應依刑事訴訟法第
    165 條之1 所列之方法調查，以判斷該錄音帶或光碟是否與
    通訊監察錄音之譯文相符。而監聽錄音製作之譯文，雖通常
    為偵查犯罪機關單方面製作，然若被告或訴訟關係人對其真
    實性並無爭執，經法院於審判期日提示譯文供當事人辨認、
    表示意見並為辯論者，程序自屬適法（最高法院95年度臺上
    字第295 號、94年度臺上字第4665號判決要旨參照）。查本
    案卷內之相關電話監聽，取證程序未見違法情事，已如前述
    ；而司法警察依監聽錄音所製作之監聽譯文，經本院提示予
    檢察官、被告及其辯護人後，迄言詞辯論終結前，均對證據
    能力表示無意見（本院100 年度訴字第654 號卷第26頁背面
    ，本卷以下簡稱為：「本案卷」），則依上開說明，本件卷
    內通訊監察譯文，應均具有證據能力。
二、次按被告以外之人於審判外之言詞或書面陳述，除法律有規
    定者外，不得做為證據；又按被告以外之人於偵查中向檢察
    官所為之陳述，除顯有不可信之情況者外，得為證據，刑事
    訴訟法第159 條第1 項、第159 條之1 第2 項分別定有明文
    。是偵查中被告以外之人向檢察官所為言詞、書面陳述，核
    其性質皆屬「傳聞證據」。檢察官代表國家偵查犯罪、實施
    公訴，基於當事人一方原告之地位，就被告犯罪事實及訴訟
    條件與據以認定證據能力等訴訟程序上之事實，固應善盡舉
    證責任。然因檢察官訊問證人、鑑定人等被告以外之人時，
    均能遵守法律規定而不致違法取供，並令具結，可信性極高
    ，為兼顧理論與實務，乃於同法第159 條之1 檢察官於偵查
    程序取得被告以外之人所為陳述，除顯有不可信之情況者外
    ，均有證據能力，得為證據。故被告等當事人、代理人、辯
    護人、輔佐人若主張其顯有不可信之情形者，本乎當事人主
    導證據調查原則，自應負舉證責任，否則，被告以外之人向
    檢察官所為之陳述，毋庸另為證明，即得作為認定被告犯罪
    之證據（最高法院96年度臺上字第5684號判決要旨參照）。
    所謂顯有不可信之情況，應審酌被告以外之人於陳述時之外
    在環境及情況，例如陳述時之心理狀況、有無受到外力干擾
    等，以為判斷之依據（最高法院97年度臺上字第1653號判決
    要旨參照）。經查，本案相關證人即如附表「認定事實之證
    據」欄所示販賣對象等之偵訊筆錄，乃分別經檢察官告以其
    等具結義務及偽證處罰後，命其等朗讀結文後具結作證，其
    等既均係於負擔偽證罪之處罰心理下，並以具結擔保其供述
    之真實性，且無受其他不當外力干擾之情形證述，依前揭說
    明，上揭證人等偵訊中之證述自具有證據能力，均得為本案
    判斷之基礎。
三、又現行刑事訴訟法為保障被告之反對詰問權，排除具有虛偽
    危險性之傳聞證據，以求實體真實之發見，於該法第159 條
    第1 項明定被告以外之人於審判外之言詞或書面陳述，除法
    律有規定者外，不得作為證據。又被告以外之人於審判外之
    陳述，雖不符前4 條之規定（即刑事訴訟法第159 條之1 至
    同條之4 ），而經當事人於審判程序同意作為證據，法院審
    酌該言詞陳述或書面陳述作成時之情況，認為適當者，亦得
    為證據；當事人、代理人或辯護人於法院調查證據時，知有
    第159 條第1 項不得為證據之情形，而未於言詞辯論終結前
    聲明異議者，視為有前項之同意，刑事訴訟法第159 條之5
    定有明文。經查：本案證人即如附表「認定事實之證據」欄
    所示之販賣對象於警詢中之證述，業均經本院於審理程序中
    提示予被告2 人及其等之辯護人，惟被告2 人及其等之辯護
    人於言詞辯論終結前，均未對該等證據之證據能力聲明異議
    （見本案卷第26頁背面、第42至45頁），則自可認上揭證人
    等於警詢中之證述，均有證據能力。
四、按所謂販賣毒品，係指行為人基於營利之目的而販入或賣出
    毒品之行為，亦即除客觀上有販入或賣出之行為外，行為人
    尚須有營利之目的，始能成罪。惟若行為人確係基於營利之
    目的而為販入或賣出毒品之行為，即足成罪，實際上是否已
    有利得，尚非所問。蓋毒品危害防制條例所管制之毒品，均
    可任意分裝或增減其份量，而每次買賣之價量，亦隨時隨雙
    方關係之深淺、當時之資力、需求程度及對行情之認知等因
    素，有機動調整之情形，因之販賣之利得，除經行為人坦承
    犯行，或價量均臻明確外，有時不免委難察得實情，職是之
    故，縱未確切查得販賣賺取之實際差價，然除別有事證，足
    認係按同一價格轉讓，確未牟利外，尚難執此認非法販賣之
    事證有所不足，致知過坦承者難辭重典，飾詞否認者反得逞
    僥倖，而失情理之平。本案被告2 人業於審理時，坦承有前
    述之販賣毒品行為，又本案相關證人等於警詢、偵查中證述
    確向被告2 人買受毒品（詳附表「認定事實之證據」欄），
    並交予被告2 人毒品價金而購得毒品之情，則可知被告2 人
    於販賣毒品時，確實收有價金，且邇來政府為杜絕毒品之氾
    濫，對於查緝施用及販賣毒品之工作，無不嚴加執行，販賣
    毒品又涉重罪，設若無利可圖，衡情一般持有毒品之人，當
    無輕易將所持有之愷他命轉讓他人而甘冒於再次向他人購買
    時，有被查獲移送法辦危險之理。本案被告2 人前述販賣毒
    品行為，倘非有利可圖，當無可能鋌而走險，況被告鄧家新
    於警詢中坦承：賣1 包愷他命毒品400 元，利潤可賺200 元
    等語（見臺灣苗栗地方法院檢察署100 年度他字第435 號卷
    第112 頁），則以附表所示被告2 人販賣愷他命各犯行之價
    格以觀，應均有獲利。是被告2 人上開販賣毒品之行為，應
    均係基於營利之目的無訛，先此敘明。
貳、認定犯罪事實所憑之證據及理由：
    上開犯罪事實，除附表「認定事實之證據」欄所列之證據外
    ，並有宣告沒收欄所示之扣案物品可證，上開證據均互核相
    符，是被告2 人之任意性自白與事實相符，其等上開犯行顯
    堪認定，應予依法論科。
、論罪
一、罪名及罪數：
    核被告鄧家新、陳奕陵前述販賣愷他命之行為，均係犯毒品
    危害防制條例第4 條第3 項之販賣第三級毒品罪。其中附表
    編號5 （4 ）部分，被告鄧家新係與被告陳奕陵基於犯意聯
    絡共同為之，為共同正犯。
二、偵審中自白減輕其刑之事由：
    依毒品危害防制條例第17條第2 項之規定，犯第4 條至第8
    條之罪於偵查及審判中均自白者，減輕其刑。經查，被告2
    人雖有前述犯行，惟於偵查及審理中，均對上開販賣毒品之
    犯行坦承不諱，爰就附表所示各罪，均依毒品危害防制條例
    第17條第2 項規定，減輕其刑。
三、酌量減輕其刑：
    被告陳奕陵上開販賣第三級毒品愷他命犯行，僅有1 次，且
    數量非多，所獲利潤尚少，對社會治安及國民健康造成侵害
    之範圍、程度及所獲利益均屬有限，又觀其雖販賣第三級毒
    品，然並未以毒品為工具誘使、控制他人，以遂行進一步之
    犯罪行為，且其年歲甚輕，未及思慮刑罰之嚴重性，且迭於
    偵、審中自白，是其行為固為法所不容，其惡性卻難謂重大
    ，尚不至於有使其長時間與社會隔離之必要，惟其所構成之
    毒品危害防制條例第4 條第3 項罪名，法定本刑為「五年以
    上有期徒刑」，其本刑與被告陳奕陵之上開犯罪情狀相衡，
    仍屬情輕法重，在客觀上足以引起一般同情，爰依刑法第59
    條規定，就被告陳奕陵販賣第三級毒品罪部分，遞減輕其刑
    。
四、數罪併罰：
    被告鄧家新所犯上開各罪，均犯意各別，行為互殊，應分論
    併罰。
五、量刑及緩刑理由之說明：
    爰審酌被告鄧家新、陳奕陵2 人均無前科記錄，素行尚佳，
    然蔑視法紀，無視國家法令，僅為貪圖一己私利，竟為販賣
    毒品行為，而戕害他人之身心健康，尤其被告鄧家新在未及
    1 月之極短期間內，即販賣11次，原應嚴懲重罰；惟參酌被
    告2 人之犯罪動機、目的、販賣毒品所獲利潤、所生社會危
    害、生活狀況、品行、智識程度、犯後坦承犯行等一切情狀
    ，爰分別就各罪量處如附表宣告刑欄所示之刑，被告鄧家新
    之犯行，並依刑法第51條第5 款之規定，定如主文所示之應
    執行主刑，以示懲儆。而被告陳奕陵前未曾受有期徒刑以上
    刑之宣告，此有臺灣高等法院被告前案紀錄表存卷可證，是
    本院認其經此起訴審判，應知所警惕，對其所處之刑，以暫
    不執行為適當，爰依刑法第74條第1 項第1 款規定併諭知緩
    刑3 年。又按緩刑宣告，得斟酌情形，命犯罪行為人向公庫
    支付一定之金額，刑法第74 條 第2 項第4 款定有明文。本
    院考量被告陳奕陵所為確為法所不許，為促使其日後得以知
    曉尊重法治之觀念，本院認除前開緩刑宣告外，尚有課以被
    告陳奕陵一定負擔之必要，爰審酌其犯罪情節、經濟狀況等
    ，併諭知被告陳奕陵應向公庫支付3 萬元，以期達成本案緩
    刑之目的。
肆、沒收部分：
一、按依毒品危害防制條例第19條第1 項規定，犯同條例第4 條
    之罪者，其供犯罪所用或因犯罪所得之財物，均沒收之，如
    全部或一部不能沒收時，追徵其價額或以其財產抵償之。該
    條所規定之沒收，固為刑法之特別規定，採義務沒收主義，
    但上開法條既無「不問屬於犯人與否，沒收之」之規定，仍
    應以該物品屬於犯人所有者為限，始應予以沒收，庶符沒收
    制度之基本原則（最高法院90年度臺上字第626 號判決、93
    年度臺上字第3260號判決意旨參照）。次按犯第4 條至第9
    條、第12條、第13條或第14條第1 項、第2 項之罪者，其供
    犯罪所用或因犯罪所得之財物，均沒收之，如全部或一部不
    能沒收時，追徵其價額或以其財產抵償之，毒品危害防制條
    例第19條第1 項定有明文。此規定係採義務沒收主義，凡供
    犯罪所用或因犯罪所得之財物，且屬犯人所有者，均應宣告
    沒收。又該規定所稱「追徵其價額」者，係指所沒收之物為
    金錢以外之其他財物而無法沒收時，因其實際價值不確定，
    應追徵其價額，使其繳納與原物相當之價額，並無以其財產
    抵償之問題。倘嗣後追徵其金錢價額，不得結果而須以其財
    產抵償者，要屬行政執行機關依強制執行之法律之執行問題
    ，即無不能執行之情形，自毋庸諭知「或以其財產抵償之」
    。如不能沒收之沒收標的為金錢時，因價值確定，直接宣告
    「以其財產抵償之」即可，不發生追徵價額之問題（最高法
    院99年度第5 次決議參照）。又按金錢為代替物，重在兌換
    價值，而不在原物，自難拘泥於沒收原物之理論，認沒收販
    賣毒品所得之金錢，以當場查獲扣押者為限，苟能證明其為
    販賣毒品所得之金錢，均應予以沒收（最高法院92年度臺上
    字第5227號判決要旨參照）。末按行動電話服務需以晶片卡
    （即SIM 卡）為使用介面，因此電信公司於出租行動電話門
    號予消費者使用時，即同時附帶提供晶片卡作為消費者門號
    使用之介面，故電信公司接受消費者申辦門號並將該門號開
    通上線時，該晶片卡之所有權亦移轉予消費者（最高法院97
    年度臺上字第3890號判決意旨參照），且實務上電信公司亦
    均認行動電話（含一般型及預付型）SIM 卡所有權歸客戶所
    有，此亦有司法院97年5 月6 日院臺廳刑一字第0970009760
    號函為憑。經查：
（一）被告鄧家新販賣第三級毒品予附表「販賣對象」欄所示之
      人，而分別取得附表「犯罪所得」欄所示之金額，其中編
      號5 之（4 ）部分係與被告陳奕陵共同為之，該等所得雖
      未扣案，揆諸前揭說明，仍均屬其犯毒品危害防制條例第
      4 條之罪所得之財物，仍各應依毒品危害防制條例第19條
      第1 項之規定，分別於被告2 人所犯附表所示各罪刑項下
      諭知沒收，如全部或一部不能沒收時，則以其之財產抵償
      之。
（二）扣案鄧家新所有之電子磅秤1 個、分裝湯匙1 支、吸管刮
      勺1 支、分裝盤（磨粉K 盤）1 個、分裝袋2 大包（內含
      小包45個夾鏈袋，加上外包總計為47個夾鏈袋）及含有門
      號：0000000000號SIM 卡之SONY ERICSSON 手機一支等物
      ，被告鄧家新陳稱：係用於本案販賣毒品之用等語（見本
      案卷第27頁正面、背面、第44頁背面），又佐以卷附相關
      證人之筆錄、監聽譯文等證據，亦可證明被告鄧家新確以
      該行動電話及SIM 卡之門號作為販賣毒品時之聯絡工具，
      則依前開說明，此等扣押物，自應依毒品危害防制條例第
      19條第1 項之規定，於被告鄧家新如附表所示之販賣毒品
      各罪刑項下，以及被告陳奕陵如主文所示之罪刑項下沒收
      。
（三）另扣案之刮卡1 片，被告鄧家新陳稱：係其自己吸食愷他
      命所用等語（見本案卷第27頁背面、第44頁背面），本院
      亦查無證據足認其與本案販毒有關，自不另為沒收之諭知
      ，附此敘明。
二、扣案被告鄧家新所有之沾有愷他命之香煙1 支，據被告鄧家
    新向本院供稱：係供自己吸用，與販毒無關等語明確，該支
    沾有愷他命之香煙，既非供販毒之用，本院自不另為沒收之
    諭知，併此敘明。
伍、適用之法律：
一、刑事訴訟法第299 條第1 項前段。
二、毒品危害防制條例第4 條第3 項、第17條第2 項、第19條第
    1 項。
三、刑法第11條前段、第28條、第59條、第51條第5 款、第74條
    第1 項第1 款、第2 項第4 款。
本案經檢察官盧美如到庭執行職務。
中    華    民    國  100     年    11    月    23    日
                  刑事第一庭    審判長法  官  柳章峰
                                      法  官  林大為
                                      法  官  伍偉華
略語縮寫：
臺灣苗栗地方法院檢察署100年度他字第435號卷一：他一卷
臺灣苗栗地方法院檢察署100年度他字第435號卷二：他二卷
臺灣苗栗地方法院檢察署100年度偵字第3458號卷：偵卷
臺灣苗栗地方法院100年度訴字第654號卷：本案卷
附表：
┌─────┬────┬───┬──────────┬───┬──────────┬────────────────┐
│編號（起訴│  時間  │販賣對│  犯罪事實（金額均為│犯罪所│認定事實之證據      │        罪            刑        │
│書原項次）│  地點  │象    │  新臺幣）          │得（新│                    ├───────┬────────┤
│          │（民國）│      │                    │臺幣）│                    │宣告刑        │宣告沒收        │
├─────┼────┼───┼──────────┼───┼──────────┼───────┼────────┤
│1.100年度 │100年2月│徐錦龍│徐錦龍以其門號：0977│300元 │1.證人徐錦龍於警詢及│鄧家新販賣第三│扣案電子磅秤壹個│
│偵字第3458│15日晚間│      │157605之行動電話與鄧│      │  偵查中之證述及指認│級毒品，處有期│、分裝湯匙壹支、│
│號起訴書犯│8時許   │      │家新使用之門號：0988│      │  （他一卷第202、203│徒刑貳年陸月。│吸管刮勺壹支、分│
│罪事實壹、│        │      │654231號行動電話聯絡│      │  、207 頁、他二卷第│              │裝盤（磨粉K 盤）│
│一        │        │      │後，前往鄧家新位於苗│      │  3頁）。           │              │壹個、分裝袋貳大│
│          │        │      │栗縣苗栗市建功里28鄰│      │2.被告鄧家新之自白（│              │包及含有門號：09│
│          │        │      │長春街27巷2 號之住處│      │  他二卷第110 至112 │              │00000000號SIM 卡│
│          │        │      │，而鄧家新以300 元之│      │  頁、第127 至128 頁│              │之SONY ERICSSON │
│          │        │      │價格，販賣愷他命1 小│      │  、本案卷第25頁背面│              │手機壹支均沒收。│
│          │        │      │包予徐錦龍1 次，徐錦│      │  、第26頁正面、第44│              │販賣毒品所得新臺│
│          │        │      │龍則當場交付300 元予│      │  頁正面）。        │              │幣佰元沒收，如│
│          │        │      │鄧家新。            │      │                    │              │全部或一部不能沒│
│          │        │      │                    │      │                    │              │收時，以其財產抵│
│          │        │      │                    │      │                    │              │償之。          │
├─────┼────┼───┼──────────┼───┼──────────┼───────┼────────┤
│2.100年度 │（1）100│趙俊琪│趙俊琪以其門號：0989│300元 │1.證人趙俊琪於警詢及│鄧家新販賣第三│扣案電子磅秤壹個│
│偵字第3458│年5 月2 │      │216123號之行動電話，│      │  偵查中之證述（他一│級毒品，處有期│、分裝湯匙壹支、│
│號起訴書犯│日晚間8 │      │與鄧家新之上述行動電│      │  卷第170 至172 頁、│徒刑貳年陸月。│吸管刮勺壹支、分│
│罪事實壹、│時53 分 │      │話聯絡後，兩人相約在│      │  第183 至184 頁）。│              │裝盤（磨粉K 盤）│
│二        │許      │      │苗栗縣苗栗市○○路香│      │2.證人鍾文豪於警詢中│              │壹個、分裝袋貳大│
│          │        │      │榭大樓前，鄧家新以30│      │  之證述（他二卷第93│              │包及含有門號：09│
│          │        │      │0 元代價，販賣愷他命│      │  頁）。            │              │00000000號SIM 卡│
│          │        │      │1 小包予趙俊琪1 次，│      │3.通訊監聽譯文及趙俊│              │之SONY ERICSSON │
│          │        │      │趙俊琪則當場交付貨款│      │  琪之指認（他一卷第│              │手機壹支均沒收。│
│          │        │      │300元予鄧家新。     │      │  174 至178 頁）。  │              │販賣毒品所得新臺│
│          │        │      │                    │      │4.被告鄧家新之自白（│              │幣佰元沒收，如│
│          │        │      │                    │      │  他二卷第110 至112 │              │全部或一部不能沒│
│          │        │      │                    │      │  頁、第127 至128 頁│              │收時，以其財產抵│
│          │        │      │                    │      │  、本案卷第25頁背面│              │償之。          │
│          │        │      │                    │      │  、第26頁正面、第44│              │                │
│          ├────┤      ├──────────┼───┤  頁正面）。        ├───────┼────────┤
│          │（2）100│      │趙俊琪與鄧家新以上述│300元 │                    │鄧家新販賣第三│扣案電子磅秤壹個│
│          │年5 月4 │      │行動電話聯絡後，趙俊│      │                    │級毒品，處有期│、分裝湯匙壹支、│
│          │日晚間10│      │琪前往鄧家新位於苗栗│      │                    │徒刑貳年陸月。│吸管刮勺壹支、分│
│          │時27 分 │      │縣苗栗市建功里28鄰長│      │                    │              │裝盤（磨粉K 盤）│
│          │許      │      │春街27巷2 號之住處，│      │                    │              │壹個、分裝袋貳大│
│          │        │      │而鄧家新以300 元價格│      │                    │              │包及含有門號：09│
│          │        │      │，販賣愷他命1 小包予│      │                    │              │00000000號SIM 卡│
│          │        │      │趙俊琪1 次，趙俊琪則│      │                    │              │之SONY ERICSSON │
│          │        │      │當場交付貨款300 元予│      │                    │              │手機壹支均沒收。│
│          │        │      │鄧家新。            │      │                    │              │販賣毒品所得新臺│
│          │        │      │                    │      │                    │              │幣佰元沒收，如│
│          │        │      │                    │      │                    │              │全部或一部不能沒│
│          │        │      │                    │      │                    │              │收時，以其財產抵│
│          │        │      │                    │      │                    │              │償之。          │
│          ├────┤      ├──────────┼───┤                    ├───────┼────────┤
│          │（3）100│      │趙俊琪與鄧家新以上述│300元 │                    │鄧家新販賣第三│扣案電子磅秤壹個│
│          │年5 月19│      │行動電話聯絡後，趙俊│      │                    │級毒品，處有期│、分裝湯匙壹支、│
│          │日晚間9 │      │琪前往鄧家新位於苗栗│      │                    │徒刑貳年陸月。│吸管刮勺壹支、分│
│          │時59分許│      │縣苗栗市建功里28鄰長│      │                    │              │裝盤（磨粉K 盤）│
│          │        │      │春街27巷2 號之住處，│      │                    │              │壹個、分裝袋貳大│
│          │        │      │而鄧家新以300 元價格│      │                    │              │包及含有門號：09│
│          │        │      │，販賣愷他命1 小包予│      │                    │              │00000000號SIM 卡│
│          │        │      │趙俊琪1 次，趙俊琪則│      │                    │              │之SONY ERICSSON │
│          │        │      │當場交付貨款300 元予│      │                    │              │手機壹支均沒收。│
│          │        │      │鄧家新。            │      │                    │              │販賣毒品所得新臺│
│          │        │      │                    │      │                    │              │幣佰元沒收，如│
│          │        │      │                    │      │                    │              │全部或一部不能沒│
│          │        │      │                    │      │                    │              │收時，以其財產抵│
│          │        │      │                    │      │                    │              │償之。          │
├─────┼────┼───┼──────────┼───┼──────────┼───────┼────────┤
│3.100年度 │（1）100│林育槿│林育槿在苗栗縣苗栗市│300元 │1.證人林育槿於警詢及│鄧家新販賣第三│扣案電子磅秤壹個│
│偵字第3458│年5 月初│      │府前路29號統一超商苗│      │  偵查中之證述及指認│級毒品，處有期│、分裝湯匙壹支、│
│號起訴書犯│某日    │      │栗門市前巧遇鄧家新，│      │  （他二卷第16、22、│徒刑貳年陸月。│吸管刮勺壹支、分│
│罪事實壹、│        │      │即向鄧家新詢問有無愷│      │  25至26頁）。      │              │裝盤（磨粉K 盤）│
│三        │        │      │他命，鄧家新遂以300 │      │2.被告鄧家新之自白（│              │壹個、分裝袋貳大│
│          │        │      │元價格，販賣愷他命1 │      │  他二卷第110 至112 │              │包及含有門號：09│
│          │        │      │小包予林育槿1 次，林│      │  頁、第127 至128 頁│              │00000000號SIM 卡│
│          │        │      │育槿則當場將貨款300 │      │  、本案卷第25頁背面│              │之SONY ERICSSON │
│          │        │      │元交付鄧家新。      │      │  、第26頁正面、第44│              │手機壹支均沒收。│
│          │        │      │                    │      │  頁正面）。        │              │販賣毒品所得新臺│
│          │        │      │                    │      │                    │              │幣佰元沒收，如│
│          │        │      │                    │      │                    │              │全部或一部不能沒│
│          │        │      │                    │      │                    │              │收時，以其財產抵│
│          │        │      │                    │      │                    │              │償之。          │
│          ├────┤      ├──────────┼───┤                    ├───────┼────────┤
│          │（2）100│      │林育槿在苗栗縣苗栗市│300元 │                    │鄧家新販賣第三│扣案電子磅秤壹個│
│          │年5 月29│      │中正路三角公園前巧遇│      │                    │級毒品，處有期│、分裝湯匙壹支、│
│          │日下午2 │      │鄧家新，即向鄧家新詢│      │                    │徒刑貳年陸月。│吸管刮勺壹支、分│
│          │、3 時許│      │問有無愷他命，鄧家新│      │                    │              │裝盤（磨粉K 盤）│
│          │        │      │遂以300元價格，販賣 │      │                    │              │壹個、分裝袋貳大│
│          │        │      │愷他命1小包予林育槿1│      │                    │              │包及含有門號：09│
│          │        │      │次，林育槿則當場將貨│      │                    │              │00000000號SIM 卡│
│          │        │      │款300元交付鄧家新。 │      │                    │              │之SONY ERICSSON │
│          │        │      │                    │      │                    │              │手機壹支均沒收。│
│          │        │      │                    │      │                    │              │販賣毒品所得新臺│
│          │        │      │                    │      │                    │              │幣佰元沒收，如│
│          │        │      │                    │      │                    │              │全部或一部不能沒│
│          │        │      │                    │      │                    │              │收時，以其財產抵│
│          │        │      │                    │      │                    │              │償之。          │
├─────┼────┼───┼──────────┼───┼──────────┼───────┼────────┤
│4.100年度 │100年5月│鍾文豪│鍾文豪先將2,000 元交│2,000 │1.證人鍾文豪於警詢及│鄧家新販賣第三│扣案電子磅秤壹個│
│偵字第3458│7日晚間 │      │付鄧家新，由鄧家新自│元    │  偵查中之證述（他二│級毒品，處有期│、分裝湯匙壹支、│
│號起訴書犯│8時許   │      │行記帳，並於左列時間│      │  卷第92、98頁）。  │徒刑貳年捌月。│吸管刮勺壹支、分│
│罪事實壹、│        │      │將取貨之需求通知鄧家│      │2.被告鄧家新之自白（│              │裝盤（磨粉K 盤）│
│四        │        │      │新，雙方相約於苗栗縣│      │  他二卷第110 至112 │              │壹個、分裝袋貳大│
│          │        │      │苗栗市○○路386 號地│      │  頁、第127 至128 頁│              │包及含有門號：09│
│          │        │      │球村美日語補習班之文│      │  、本案卷第25頁背面│              │00000000號SIM 卡│
│          │        │      │化街側，以2,000 元價│      │  、第26頁正面、第  │              │之SONY ERICSSON │
│          │        │      │格，販賣愷他命1 小包│      │  44頁正面）。      │              │手機壹支均沒收。│
│          │        │      │予鍾文豪1 次，並由當│      │                    │              │販賣毒品所得新臺│
│          │        │      │時尚未滿18歲之陳奕陵│      │                    │              │幣貳仟元沒收，如│
│          │        │      │前赴現場交付前開愷他│      │                    │              │全部或一部不能沒│
│          │        │      │命予鍾文豪（陳奕陵此│      │                    │              │收時，以其財產抵│
│          │        │      │部分，已移送本院少年│      │                    │              │償之。          │
│          │        │      │法庭調查）。        │      │                    │              │                │
├─────┼────┼───┼──────────┼───┼──────────┼───────┼────────┤
│5.100年度 │（1）100│羅世杰│羅世杰以其門號：0938│500元 │1.證人羅世杰於警詢及│鄧家新販賣第三│扣案電子磅秤壹個│
│偵字第3458│年5 月9 │      │530506號之行動電話門│      │  偵查中證述及指認（│級毒品，處有期│、分裝湯匙壹支、│
│號起訴書犯│日晚間9 │      │號，與鄧家新上述之行│      │  他二卷第63至68頁、│徒刑貳年柒月。│吸管刮勺壹支、分│
│罪事實壹、│時5分許 │      │動電話聯絡後，兩人相│      │  第73、74、76、77頁│              │裝盤（磨粉K 盤）│
│五        │        │      │約10分鐘後在苗栗縣苗│      │  ）。              │              │壹個、分裝袋貳大│
│          │        │      │栗市○○路386 號地球│      │2.被告鄧家新之自白（│              │包及含有門號：09│
│          │        │      │村美日語補習班前，兩│      │  他卷二第110至114頁│              │00000000號SIM 卡│
│          │        │      │人依約到場，鄧家新以│      │  、第127至128頁、本│              │之SONY ERICSSON │
│          │        │      │500 元價格，販賣愷他│      │  案卷第25至28頁、第│              │手機壹支均沒收。│
│          │        │      │命1 小包予羅世杰1 次│      │  44頁）。          │              │販賣毒品所得新臺│
│          │        │      │，羅世杰則當場交付貨│      │3.被告陳奕陵之自白（│              │幣伍佰元沒收，如│
│          │        │      │款500 元予鄧家新。  │      │  他二卷第42、55頁、│              │全部或一部不能沒│
│          │        │      │                    │      │  本案卷第26頁正面、│              │收時，以其財產抵│
│          │        │      │                    │      │  第45頁正面）。    │              │償之。          │
│          ├────┤      ├──────────┼───┤4.通訊監聽譯文（他二├───────┼────────┤
│          │（2）100│      │羅世杰與鄧家新以上述│500元 │  卷第70至72頁）。  │鄧家新販賣第三│扣案電子磅秤壹個│
│          │年5 月10│      │門號聯絡後，相約10分│      │                    │級毒品，處有期│、分裝湯匙壹支、│
│          │日晚間8 │      │鐘後在苗栗縣苗栗市至│      │                    │徒刑貳年柒月。│吸管刮勺壹支、分│
│          │時44分許│      │公路251 號建台中學前│      │                    │              │裝盤（磨粉K 盤）│
│          │        │      │，兩人依約到場，鄧家│      │                    │              │壹個、分裝袋貳大│
│          │        │      │新以500 元價格，販賣│      │                    │              │包及含有門號：09│
│          │        │      │愷他命1 小包予羅世杰│      │                    │              │00000000號SIM 卡│
│          │        │      │1次 ，羅世杰則當場交│      │                    │              │之SONY ERICSSON │
│          │        │      │付貨款500 元予鄧家新│      │                    │              │手機壹支均沒收。│
│          │        │      │。                  │      │                    │              │販賣毒品所得新臺│
│          │        │      │                    │      │                    │              │幣伍佰元沒收，如│
│          │        │      │                    │      │                    │              │全部或一部不能沒│
│          │        │      │                    │      │                    │              │收時，以其財產抵│
│          │        │      │                    │      │                    │              │償之。          │
│          ├────┤      ├──────────┼───┤                    ├───────┼────────┤
│          │（3）100│      │羅世杰與鄧家新以上述│500元 │                    │鄧家新販賣第三│扣案電子磅秤壹個│
│          │年5 月11│      │門號聯絡後，相約10分│      │                    │級毒品，處有期│、分裝湯匙壹支、│
│          │日上午11│      │鐘後在苗栗縣苗栗市中│      │                    │徒刑貳年柒月。│吸管刮勺壹支、分│
│          │時12分許│      │正路386 號地球村美日│      │                    │              │裝盤（磨粉K 盤）│
│          │        │      │語補習班前，兩人依約│      │                    │              │壹個、分裝袋貳大│
│          │        │      │到場，鄧家新以500 元│      │                    │              │包及含有門號：09│
│          │        │      │價格，販賣愷他命1 小│      │                    │              │00000000號SIM 卡│
│          │        │      │包予羅世杰1 次，羅世│      │                    │              │之SONY ERICSSON │
│          │        │      │杰則當場交付貨款500 │      │                    │              │手機壹支均沒收。│
│          │        │      │元予鄧家新。        │      │                    │              │販賣毒品所得新臺│
│          │        │      │                    │      │                    │              │幣伍佰元沒收，如│
│          │        │      │                    │      │                    │              │全部或一部不能沒│
│          │        │      │                    │      │                    │              │收時，以其財產抵│
│          │        │      │                    │      │                    │              │償之。          │
│          ├────┤      ├──────────┼───┤                    ├───────┼────────┤
│          │（4）100│      │羅世杰與鄧家新以上述│500元 │                    │鄧家新共同販賣│扣案電子磅秤壹個│
│          │年5 月12│      │門號聯絡後，相約10分│      │                    │第三級毒品，處│、分裝湯匙壹支、│
│          │日下午2 │      │鐘後在苗栗縣苗栗市中│      │                    │有期徒刑貳年柒│吸管刮勺壹支、分│
│          │時21分許│      │正路386 號地球村美日│      │                    │月。          │裝盤（磨粉K 盤）│
│          │        │      │語補習班前，以500 元│      │                    │              │壹個、分裝袋貳大│
│          │        │      │價格，販賣愷他命1 小│      │                    │              │包及含有門號：09│
│          │        │      │包予羅世杰1 次，陳奕│      │                    │              │00000000號SIM 卡│
│          │        │      │陵明知係為鄧家新送貨│      │                    │              │之SONY ERICSSON │
│          │        │      │，仍共同基於販賣第三│      │                    │              │手機壹支均沒收。│
│          │        │      │級毒品愷他命之犯意聯│      │                    │              │販賣毒品所得新臺│
│          │        │      │絡，依約到場交付愷他│      │                    │              │幣伍佰元與陳奕陵│
│          │        │      │命1 小包予羅世杰，羅│      │                    │              │連帶沒收，如全部│
│          │        │      │世杰則當場交付貨款50│      │                    │              │或一部不能沒收時│
│          │        │      │0 元予陳奕陵。      │      │                    │              │，以其與陳奕陵之│
│          │        │      │                    │      │                    │              │財產連帶抵償之。│
└─────┴────┴───┴──────────┴───┴──────────┴───────┴────────┘
以上正本證明與原本無異。
如不服本判決應於收受判決後10日內向本院提出上訴書狀，並應
敘述具體理由。其未敘述上訴理由者，應於上訴期間屆滿後20日
內向本院補提理由書( 均須按他造當事人之人數附繕本) 「切勿
逕送上級法院」。
                                      書記官  蕭雅文
中    華    民    國   100    年    11    月    23    日
附錄本案論罪科刑之法條全文：
毒品危害防制條例第4條
製造、運輸、販賣第一級毒品者，處死刑或無期徒刑；處無期徒
刑者，得併科新臺幣 2 千萬元以下罰金。
製造、運輸、販賣第二級毒品者，處無期徒刑或 7 年以上有期
徒刑，得併科新臺幣 1 千萬元以下罰金。
製造、運輸、販賣第三級毒品者，處 5 年以上有期徒刑，得併
科新臺幣 7 百萬元以下罰金。
製造、運輸、販賣第四級毒品者，處 3 年以上 10 年以下有期
徒刑，得併科新臺幣 3 百萬元以下罰金。
製造、運輸、販賣專供製造或施用毒品之器具者，處 1 年以上
7 年以下有期徒刑，得併科新臺幣 1 百萬元以下罰金。
前五項之未遂犯罰之。